臺灣臺北地方法院民事簡易判決
111年度北簡字第4171號
原      告  許修瑋  
被      告  陳昱中  

上列當事人間請求返還款項事件，本院於中華民國111年4月12日
言詞辯論終結，判決如下：
    主      文
被告應給付原告新臺幣貳拾萬元，及自民國一百一十一年二月十
一日起至清償日止，按週年利率百分之五計算之利息。
訴訟費用新臺幣貳仟壹佰元由被告負擔。
本判決得假執行。但被告以新臺幣貳拾萬元為原告預供擔保，得
免為假執行。
    事實及理由
一、原告主張：原告於民國108年6月間，自社群網路平台Instag
    ram(下稱IG)推播貼文處，多次見聞被告刊登他人投資績效
    獲益廣告之貼文，遂透過IG私訊被告，以瞭解相關投資資訊
    ，進而與被告互加LINE之好友，嗣兩造即以LINE訊息聯繫，
    期間被告即一再吹捧由其主導的原礦買賣投資案(下稱系爭
    投資)將有可觀的獲利，並再三承諾縱無獲利亦將返還投資
    本金，更佐以其他投資人獲利投績效圖檔，原告因而對被告
    的說詞深信不疑，遂於108年6月11日與被告簽署合作投資契
    約書(下稱系爭契約)，同意出資新臺幣(下同)200,000元並
    委任被告執行投資原礦買賣事宜，並於同年月18日依被告指
    示匯入200,000元至被告個人名下之銀行帳戶，詎原告匯出
    投資款後，皆無獲悉相關投資計畫，期間亦未取得任何由被
    告給付獲利之款項，遲至系爭契約屆滿之108年12月18日，
    亦未見被告返還投資本金200,000元，原告自108年12月18日
    已多次透過LINE、IG聯繫被告，要求被告返還前揭投資本金
    ，惟被告卻屢次推諉投資款項已因遭他人詐騙而不知去向，
    藉此逃避其本應依約返還投資本金之責任，爰依系爭契約法
    律關係，請求被告返還投資款200,000元；又原告因被告宣
    稱其自身善於理財之欺罔之行為，誤信被告將會代被告進行
    投資，可獲得不斐且穩定之獲利，而匯款投資款200,000元
    ，而受有財產上之損害，亦可依民法第184條規定，請求被
    告賠償財產損失200,000元，請求擇一對原告為有利之判決
    ，為此提起本件訴訟等語，並聲明：㈠被告應給付原告200,0
    00元，及自起訴狀繕本送達翌日起至清償日止，按週年利率
    5%計算之利息。㈡願供擔保，請准宣告假執行。
二、被告則以：當時我跟原告合作的投資，是原告自己找我的，
    當時我跟他講清楚我會把錢交給訴外人曾永傑，我是中間協
    助原告投資的人，原告要我償還本金非常不合理，我不是真
    正拿走錢的人，我跟他說投資本來就有風險，我一直強調說
    有風險，現在原告要我償還本金，我如果還他的錢就好像我
    拿了他的錢，原告是將投資跟借貸混淆，曾永傑已經跑路通
    緝中，我被曾永傑捲走的金額約有一千多萬元，原告的20萬
    元我並沒有使用，系爭契約是曾永傑提供的，第2條約定損
    失由甲方承擔與乙方無涉，且乙方不負擔原始本金擔保之責
    任，系爭契約就是我們一起合作投資曾永傑，最後1頁有寫
    原礦買賣，曾永傑才有原礦買賣的資源，依照系爭契約需要
    有獲利或曾永傑將錢返還給我，我才能夠交給原告，如果曾
    永傑沒有付錢我們就是一起等，我也沒有拿到錢等語，資為
    抗辯，並聲明：駁回原告之訴。
三、原告主張於108年6月11日與被告簽署系爭契約，同意出資20
    0,000元，委任被告執行投資原礦買賣事宜，契約存續期間
    自108年6月18日起至108年12月18日止，並於同年月18日依
    被告指示匯入200,000元至被告個人名下之銀行帳戶，有系
    爭契約、原告存款交易明細、被告存款交易明細為證(見本
    院卷第19-29、83頁)，復為兩造所不爭，堪信為真實。
四、本院得心證之理由：
　　原告主張被告應返還投資款200,000元，則為被告否認，並
    以前詞置辯，茲析論如下：
　㈠依系爭契約第4條第2項約定：「甲方(即原告)為善意投資者
    ，乙方(即被告)如有任何法律糾紛皆與甲方無涉，並由乙方
    無條件承擔及確保本契約之履行，而願負返還本金之責任，
    並拋棄先訴抗辯權。」(見本院卷第21頁)，依上開約定，被
    告無條件承擔及確保契約之履行，並願負返還本金之責任，
    被告於取得原告投資款項後，再交由曾永傑投資，則被告與
    曾永傑間之法律糾紛自與原告無涉，系爭契約已於108年12
    月18日屆期，被告即應負返還投資本金予原告之責任，故原
    告主張被告應返還投資本金200,000元，應屬可採。
　㈡至被告辯稱依系爭契約第2條約定，損失由原告承擔與被告無
    涉，且被告不負擔原始本金擔保之責任云云，然依系爭契約
    第2條約定：「甲方(即原告)如為資金需求或其他不得已之
    事由時，得終止契約時，甲方接受以當下市價售出，其所產
    生一切損失由甲方承擔，與乙方(即被告)無涉，且乙方不負
    擔保原始本金擔保之責任。」(見本院卷第20之1頁)，依上
    開約定，被告僅在原告因資金需求或其他不得已之事由而提
    前終止契約時，以當下的市價出售投資標的物而發生損失時
    ，始不負擔保原始本金擔保之責任，其餘情形，被告仍應負
    擔保原始本金擔保之責任。本件係因被告將投資款交付曾永
    傑，嗣曾永傑將投資款項捲款潛逃，致被告無法返還原告投
    資之本金(見本院卷第68頁)，與上開約定係因原告提前終止
    契約，依當下市價售出投資標的物所發生之損失之情形顯不
    相同，故被告辯稱係因曾永傑將投資款捲款潛逃，被告不負
    擔保原始投資本金之責任云云，自非可採。　
　㈢從而，原告依系爭契約第4條第2項約定，請求被告返還投資
    本金200,000元，洵屬有據。
　㈣末按遲延之債務，以支付金錢為標的者，債權人得請求依法
    定利率計算之遲延利息；應付利息之債務，其利率未經約定
    ，亦無法律可據者，週年利率為百分之五；給付無確定期限
    者，債務人於債權人得請求給付時，經其催告而未為給付，
    自受催告時起，負遲延責任。其經債權人起訴而送達訴狀，
    或依督促程序送達支付命令，或為其他相類之行為者，與催
    告有同一之效力，民法第233條第1項前段、第203條、第229
    條第2項分別有明文規定。本件原告之請求，核屬無確定期
    限之給付，自應經原告催告未為給付，被告始負遲延責任。
    準此，原告請求被告給付自起訴狀繕本送達翌日即111年2月
    11日（見本院卷第45頁）起至清償日止，按週年利率5%計算
    之利息，核無不合，併予准許。
五、綜上所述，原告據以提起本訴，請求被告給付200,000元，
    及自起訴狀繕本送達翌日即111年2月11日起至清償日止，按
    週年利率5%計算之利息，為有理由，應予准許。
六、本件係就民事訴訟法第427條訴訟適用簡易程序所為被告敗
    訴之判決，依同法第389條第1項第3款規定，應依職權宣告
    假執行，並依同法第392條第2項規定，依職權宣告被告如預
    供擔保，得免為假執行。
七、本件事證已臻明確，兩造其餘攻擊防禦方法及證據，核與判
    決之結果不生影響，爰不一一論列，併此敘明。
八、訴訟費用負擔之依據：民事訴訟法第78條。本件訴訟費用額
    ，依後附計算書確定如主文第2項所示金額。
中　　華　　民　　國　　111 　年　　4 　　月　　26　　日
                  臺北簡易庭    法  官  葉藍鸚
訴訟費用計算書
項　　    目               金　額（新臺幣）　　   備　註
第一審裁判費   　 　　     2,100元
合　　　　計　　　         2,100元
以上正本係照原本作成。
如不服本判決，應於判決送達後20日內向本庭提出上訴狀（須按
他造當事人之人數附繕本）。如委任律師提起上訴者，應一併繳
納上訴審裁判費。
中　　華　　民　　國　　111 　年　　4 　　月　　26　　日
                                書記官  林錫欽